---
title: Wilcoxon順位和検定 / Wilcoxon符号付順位和検定 with `coin / exactRankTests` パッケージ
author: Toshiaki Ara
date: "`r Sys.Date()`"
output:
  html_document:
    number_section: true
---

```{r setup, include=FALSE}
knitr::opts_chunk$set(comment = "")
## knitr::opts_chunk$set(dev = "cairo_pdf")
```

# はじめに
Wilcoxon順位和検定およびWilcoxson符号付順位和検定を行う際にRの組み込み関数 `wilcox.test` はサンプルに同値があると正確なP値を求めることができない。
しかし `coin` および `exactRankTests` パッケージに含まれる関数を使用すると正確なP値を求めることができる。
ここでは、これらの関数とRの組み込み関数の使用方法を比較する。

これらのパッケージをインストールしていない場合には
```{r, eval=FALSE}
install.package("coin")
install.package("exactRankTests")
```
としてパッケージをインストールする必要がある。

# Wilcoxon順位和検定
## データの準備
```{r }
x <- c(15, 16, 17, 21, 21, 22, 25, 26, 29, 31)
y <- c(20, 21, 24, 27, 28, 29, 29, 31, 33, 34)

dat <- data.frame(
    group = c(rep("x", length(x)), rep("y", length(y))),
    value = c(x, y)
)
dat
```

## Rの組み込み関数（`stats`パッケージ）
2群の値を直接引数をする場合は以下のように行う。
同順位がある場合には警告メッセージが表示される。
```{r}
wilcox.test(x, y)
```

formulaを取ることもできる。
```{r}
wilcox.test(value ~ group, data = dat)
```

次に紹介する `coin::wilcox_test` は formula のみのため、この方法で統一する方がいいかもしれない。
formulaは `tidyverse` のパイプ処理でも使用しやすい事もその理由である。

## `wilcox_test` 関数（`coin`パッケージ）

`coin::wilcox_test` は formula のみの適応である。

```{r, message=FALSE}
library(coin)
wilcox_test(value ~ group, data = dat, distribution = "exact")
```

## `wilcox.exact` 関数（`exactRankTests`パッケージ）

このパッケージは開発が終了している。

```{r, message=FALSE}
library(exactRankTests)
wilcox.exact(x, y, exact = TRUE)
```

formulaを取ることもできる。
```{r, message=FALSE}
wilcox.exact(value ~ group, data = dat, exact = TRUE)
```


# Wilcoxon符号付順位和検定
## データの準備
```{r }
x <- c(15, 16, 17, 21, 21, 22, 25, 26, 27, 29)
y <- c(26, 21, 24, 23, 20, 24, 29, 31, 29, 28)

dat <- data.frame(
    group = c(rep("x", length(x)), rep("y", length(y))),
    value = c(x, y),
    subject = factor(rep(seq(length(x)), 2))
)
dat
```

## Rの組み込み関数（`stats`パッケージ）

2群の値を直接引数をする場合は以下のように行う。
同順位がある場合には警告メッセージが表示される。
```{r}
wilcox.test(x, y, paired = TRUE)
```

formulaを取ることもできる。
```{r}
wilcox.test(value ~ group, data = dat, paired = TRUE)
```

## `wilcoxsign_test` 関数（`coin`パッケージ）

2群の値を直接引数をする場合は以下のように行う。
```{r}
library(coin)
wilcoxsign_test(x ~ y, distribution = "exact")
```

formulaを取ることもできる。この場合には個体を識別する変数（ブロック変数）を `|` の後に書く。
```{r}
wilcoxsign_test(value ~ group | subject,
                data = dat, distribution = "exact")
```

## `wilcox.exact` 関数（`exactRankTests`パッケージ）

このパッケージは開発が終了している。

```{r, message=FALSE}
library(exactRankTests)
wilcox.exact(x, y, paired = TRUE, exact = TRUE)
```

formulaを取ることもできる。
ただし、個体順にデータが並んでいる必要があるかもしれない。
```{r, message=FALSE}
wilcox.exact(value ~ group, data = dat, paired = TRUE, exact = TRUE)
```

# 結論

データフレームの形式でデータが用意されている場合には
`coin` パッケージの関数を使用するのが最も確実である。
`tidyverse` のパイプを使用する事が可能である点も利点であると思う。

データフレームの形式でデータが用意されていない場合には、自力でデータフレームに変換した上で
`coin` パッケージの関数を使用する。
むしろ、データ入力の時点で「整理データ」として入力する習慣をつけた方がいいと思う。

