---
title: Limiting dilution analysis (lda) with R
author: Toshiaki Ara
date: "`r Sys.Date()`"
output:
  html_document:
    number_section: true
---

```{r setup, include=FALSE}
knitr::opts_chunk$set(comment = "")
## knitr::opts_chunk$set(dev = "cairo_pdf")
```


# データおよび解析 

骨髄細胞の中に造血幹細胞が含まれているが、細胞何個あたりに1個の造血幹細胞が含まれているかを調べる時に
limiting dilution法が使用される。

ここではRを使用してlimiting dilution法による造血幹細胞の頻度を求める方法を示す。


```{r data}
dat <- data.frame(
    dose = c(500, 1000, 2000, 3000), # 移植する細胞数
    dead = c(6, 4, 2, 1),            # 死亡した個体（造血幹細胞が0個だった場合）
    total = c(10, 10, 10, 10)        # 移植に使用した各群の個体数
)
```

## 従来の方法

レシピエント動物に対して造血幹細胞が何個移植されるのかはPoisson分布に従う。
したがって、Poisson回帰によって造血幹細胞の頻度を求めることができる。

```{r}
# Poisson回帰
res <- glm(dead ~ dose + offset(log(total)) - 1, ## log(total) はオフセット項
           family = poisson, data = dat)
Coef <- coefficients(res)
(lambda <- -1 / Coef)
```

すなわち、`r round(lambda, 0)` 個の細胞に1個の造血幹細胞が含まれていたという結果になる。

```{r}
# 95%信頼区間を求める関数
lmres <- function(glm_res, conf.level = 0.95) {
    lambda <- coefficients(glm_res)
    CI <- confint(glm_res, level = conf.level)
    res <- -1 / c(CI[2], lambda, CI[1])
    names(res) <- c("Lower", "Estimate", "Upper")
    return(res)
}
```

```{r lda_res, message=FALSE}
res_CI <- lmres(res)
res_CI
```

すなわち、95%信頼区間の下限が`r round(res_CI[1], 0)` 個に1個、上限が `r round(res_CI[3], 0)` 個に1個の造血幹細胞を含むという結果になる。

## elda法

Extreme Limiting Dilution Analysis

```{r elda}
library(statmod)
res_elda <- with(dat, elda(total - dead, dose, total, test.unit.slope = FALSE))
res_elda$CI
```

すなわち`r round(res_elda$CI[2], 0)` 個の細胞に1個の造血幹細胞が含まれていたという結果になる。
また、95%信頼区間の下限が`r round(res_elda$CI[1], 0)` 個に1個、上限が `r round(res_elda$CI[3], 0)` 個に1個の造血幹細胞を含むという結果になる。


```{r}
plot(res_elda, las = 1)
```

`test.unit.slope = TRUE`の時はあてはめの結果を出力する。

```{r}
res_elda <- with(dat, elda(total - dead, dose, total, test.unit.slope = TRUE))
res_elda
```

<!-- ## Other -->

<!-- 下請け関数 -->

<!-- ```{r} -->
<!-- with(dat, eldaOneGroup(total - dead, dose, total)) -->
<!-- ``` -->

