---
title: ggplot2でX軸の大小を反転させる方法 (factor)
author: Toshiaki Ara
date: "`r Sys.Date()`"
output:
  html_document:
    md_extensions: +east_asian_line_breaks
---

```{r setup, include=FALSE}
knitr::opts_chunk$set(message=FALSE)
knitr::opts_chunk$set(comment = "##")
knitr::opts_chunk$set(fig.width = 6, fig.asp = 0.618)
knitr::opts_chunk$set(out.width = "70%", fig.align = "center")
```

# はじめに
## 無指定の場合

ggplot2で描画する際に`coord_flip()`を使用するとX軸とY軸を入れ替えることができる。
ただし、その場合には順番が小さい方が下にきてしまい、思い通りの図にならない。

```{r, message=FALSE}
library(ggplot2)

p <- ggplot(iris)
p + aes(x = Species, y = Sepal.Length) +
     geom_boxplot() +
     coord_flip()
```

## （追記）reorder関数を使用する場合

[このサイト](https://gist.github.com/jennybc/6f3fa527b915b920fdd5)
の内容を参考にした。

`reorder`関数を使用することでfactorの順序を変えることができる。
この時`dplyr`パッケージの`desc`関数で降順に変換する。

ただし、この後にいくつか例を示しているが、
`forcats`パッケージの`fct_rev`関数を使用する方法が最も簡単である。

```{r}
## library(dplyr)  ## desc

p + aes(x = reorder(Species, dplyr::desc(Species)),
        y = Sepal.Length) +
     geom_boxplot() +
    coord_flip()
```

### 以下の内容は古い

今回の`iris`データの`Species`列はfactorであるため、
`as.integer`関数で整数に変換する。
その後、正負を反転させることで順序を逆にする。

```{r}
p + aes(x = reorder(Species, -as.integer(Species)),
         y = Sepal.Length) +
     geom_boxplot() +
     coord_flip()
```

## （追記）forcatsパッケージのfct_rev関数を使用する場合

`reorder`関数を使用した場合には、
`-as.integer(Species)`の部分が何をしているのかが一見分かりにくい。

そこで`forcats`パッケージの`fct_rev`関数を使用した方法を示す。
この関数はfactorの順序を反転させるものである。
以前`fct_reorder`関数を使用した例を紹介したが、
それよりも簡潔に記載できる事が分かった。

したがって、個人的にはこの方法を使用することにする。


```{r, message=FALSE}
library(forcats)

p + aes(x = Species %>% fct_rev, y = Sepal.Length) +
     geom_boxplot() +
     coord_flip()
```


## （古い内容）forcatsパッケージのfct_reorder関数を使用する場合

`reorder`関数を使用した場合には、
`-as.integer(Species)`の部分が何をしているのかが一見分かりにくい。

そこで`forcats`パッケージの`fct_reorder`関数を使用した方法を示す。
`as.integer(Species)`で整数に変換するのは同じである。
ただし、引数で`.desc = TRUE`を指定することで逆順にしていることが明瞭となる。

したがって、個人的にはこの方法を使用することにする。

```{r, message=FALSE}
library(forcats)   ## fct_reorder

p + aes(x = fct_reorder(Species, as.integer(Species), .desc = TRUE),
        y = Sepal.Length) +
    geom_boxplot() +
    coord_flip()
```

