---
title: ggplot2でX軸の大小を反転させる方法 (factor)
author: Toshiaki Ara
date: "`r Sys.Date()`"
output:
  html_document
---

```{r setup, include=FALSE}
knitr::opts_chunk$set(comment = "##")
knitr::opts_chunk$set(fig.width = 6, fig.asp = 0.618)
knitr::opts_chunk$set(out.width = "70%", fig.align = "center")
```

# はじめに
## 無指定の場合

ggplot2で描画する際に`coord_flip()`を使用するとX軸とY軸を入れ替えることができる。
ただし、その場合には順番が小さい方が下にきてしまい、思い通りの図にならない。

```{r, message=FALSE}
library(ggplot2)

p <- ggplot(iris)
p + (aes(x = Species, y = Sepal.Length)) +
     geom_boxplot() +
     coord_flip()
```

## reorder関数を使用する場合

`reorder`関数を使用することでfactorの順序を変えることができる。

今回の`iris`データの`Species`列はfactorであるため、
`as.integer`関数で整数に変換する。
その後、正負を反転させることで順序を逆にする。

```{r }
p + (aes(x = reorder(Species, -as.integer(Species)),
         y = Sepal.Length)) +
     geom_boxplot() +
     coord_flip()
```

## forcatsパッケージのfct_reorder関数を使用する場合

`reorder`関数を使用した場合には、
`-as.integer(Species)`の部分が何をしているのかが一見分かりにくい。

そこで`forcats`パッケージの`fct_reorder`関数を使用した方法を示す。
`as.integer(Species)`で整数に変換するのは同じである。
ただし、引数で`.desc = TRUE`を指定することで逆順にしていることが明瞭となる。

したがって、個人的にはこの方法を使用することにする。

```{r, message=FALSE}
library(forcats)   ## fct_reorder

p + aes(x = fct_reorder(Species, as.integer(Species), .desc = TRUE),
        y = Sepal.Length) +
    geom_boxplot() +
    coord_flip()
```

